# 请教陈版：应收票据、应付票据在合并现金流量表的体现

提问人：sugarmao 时间：2014-03-29 23:06:40
陈版，请教一下：母公司A开具银行承兑汇票 1000 万元给子公司B，用以支付向B采购的货款，年度中间 400 万票据到期，承兑。以上A公司做账，（ 1 ）借：应付账款 1000 万 贷：应付票据 1000 万 （ 2 ）借：应付票据 400 万 贷：银行存款 400 万 B收到票据后后年度中间向银行贴现了 200 万元，票据到期正常承兑 400 万元，背书了 100 万元，期末余额 300 万元，以上B公司做账，（ 1 ）借：应收票据 1000 万 贷：应收账款 1000 万 （ 2 ）借：银行存款 195 万 财务费用 5 万 贷：应收票据 200 万 （ 3 ）借：银行存款 贷：应收票据400 万 （ 4 ）借：应付账款 100 万 贷：应收票据 100 万
那么，请问，合并报表层面： （ 1 ）母公司A到期承兑的 400 万票据是作为“购买商品支付的现金”还是“偿还债务支付的现金”？ （ 2 ）
子公司B向银行贴现收到的 195 万，列示为“取得借款收到的现金”？

回答人：chenyiwei
1 、母公司A到期承兑的 400 万票据作为“购买商品支付的现金”。 2 、子公司B因为将票据贴现时做了终止确认处理，因此在现金流量表上列为“销售商品、提供劳务收到的现金”。

提问人：sugarmao 时间：2014-03-30 11:43:35
陈版，您上面说的是单体报表里面的列示吧，我想问的是合并现金流量表的列示。我记得准则解释里面有提到，合并层面贴现取得的现金要作为筹资活动，只是不知道具体要列示在筹资活动的 哪个项目下比较准确

回答人：chenyiwei
合并报表层面，对于原本在集团内部开出和流转的票据的贴现所得现金列作借款，相应地合并现金流量表上作为“借款收到的现金”。

提问人：sugarmao 时间：2014-03-30 11:43:40
陈版，对于子公司B贴现的 200 万应收票据，合并资产负债标日，母公司账面尚体现 200 万应付票据，而子公司账面应收票据已贴现无余额，抵消分录是否应将贴现部分作为短期借款？借：应付票据 200 万 贷：短期借款 200 万？

回答人：chenyiwei
应需要。

提问人：sugarmao 时间：2014-03-30 19:21:26
好的 感谢陈版 那么对母公司来说 无论是单体还是合并层面，支付到期的票据，都作为经营活动吗

回答人：chenyiwei
合并层面对支付已贴现的票据款，应作为“偿还债务支付的现金”。

提问人：不速之客 时间：2016-10-24 19:37:56
陈版您好，请教下是不是只有母子公司开出的票据，对方拿去贴现才需要这么处理，如果是第三方开的票据，母公司背书给子公司，子公司拿去贴现不需要在合并层面调整？比如第三方A开票给B,B背书给子公司C，C拿去贴现，这种情况下合并层面不需要重分类

回答人：chenyiwei
你说的以第三方开出票据贴现的情况，就相当于合并集团对A销售货物取得票据后贴现，无论是否终止确认应收票据，合并报表层面均无需特殊的调整处理。

提问人：10bian 时间：2016-12-15 22:36:38
请教陈版，有一个前提母公司做单体现金流量表主表时，把其他货币资金科目的增减变动数加到了“购买商品、接受劳务支付的现金”这一项目中，母公司单体现金流量表主表包含其他货币资金的变动数（票据的保证金）。在签发票据存在保证金的情况下，比如说母公司签发票据 1000 万，保证金 100 万，用于购买子公司的货物。母公司会计分录，借：其他货币资金 100 贷：银行存款100 借：应付账款 1000 贷：应付票据 1000 子公司将票据贴现，贴现款 950 万，财务费用 50 万，子公司贴现时会计分录是按现金净额指定的。子公司会计分录，借：应收票据 1000 贷：应收账款 1000 借：银行存款 950 财务费用 50 贷：应收票据 1000 合并报表层面，集团内部开出和流转的票据贴现，在开具和贴现后，需要调减“销售商品、提供劳务收到的现金”（调减金额=贴现金额=950万），调减 “购买商品、接受劳务支付的现金（=调减金额=保证金金额=100万）”，调增“取得借款收到的现金”（调增金额=贴现金额-保证金金额=950-100=850万） 票据到期兑付时，母公司会计分录，借：应付票据 1000 贷：其他货币资金 100 银行存款 900母公司单体做账时现金流量指定在“购买商品、接受劳务支付的现金”，从整个合并层次来看，做调整分录，调减“购买商品、接受劳务支付现金”（调减金额=票据金额-保证金金额=1000-100=900万），同时，调增“偿还债务支付的现金”（调增金额=票据金额-保证金金额=1000-100=900万）。请教陈版，我做合并报表时，在签发贴现兑付时，做调整分录的调整的金额对不对？用不用考虑保证金？

回答人：chenyiwei
合并报表层面：贴现时：借款收到的现金 950 ；还款时：偿还借款支付的现金 900 。

回答人：chenyiwei
合并报表层面，虽然该票据是为内部交易而开出的，但毕竟该金额的保证金也已被锁定。但合并报表层面的锁定金额应作为支付的其他与经营活动有关的现金，因为合并报表层面没有体现出其他项目增减变动。

提问人：10bian 时间：2016-12-26 08:49:39
陈老师，就是说经过调整以后合并报表的结果为： 1 、签发时是销售商品金额为 0 ，借款金额为贴现金额，支付其他的金额为保证金金额。 2 、兑付的时是购买商品金额为 0 ，偿还债务的金额为（票据金额—保证金金额）。不管跨年度还是不跨年度，都是这样的结果对吗？

回答人：chenyiwei
可以这样理解。